【裁判字號】    99,審救,110
【裁判日期】    991122
【裁判案由】    訴訟救助
【裁判全文】
臺灣高雄地方法院民事裁定             99年度審救字第110號
聲  請  人  柯通利
代  理  人  張宗隆律師
相  對  人  伊弘實業股份有限公司
法定代理人  洪玉娟
上列當事人間職業災害損害賠償事件，聲請人聲請訴訟救助，本
院裁定如下：
    主    文
准予訴訟救助。
    理    由
一、按當事人無資力支出訴訟費用者，法院應依聲請，以裁定准
    予訴訟救助。民事訴訟法第107 條第1 項前段定有明文。又
    法律扶助法第13條及第62條分別規定，無資力者得申請法律
    扶助。經分會准予法律扶助之無資力者，其於訴訟程序中，
    向法院聲請訴訟救助時，應准予訴訟救助。但另有不符法律
    扶助事實之證明者，不在此限。同法第3 條並規定，本法所
    稱無資力者，係指符合社會救助法之低收入戶或其每月可處
    分之收入及可處分之資產低於一定標準者。前項所稱一定標
    準之認定辦法，由基金會定之。又財團法人法律扶助基金會
    受法律扶助者無資力認定標準第2條及第3條第1項第1款至第
    3 款，復對該無資力者定有其資格認定之標準。是法律扶助
    法所稱之「無資力者」，乃為民事訴訟法第107條第1項前段
    「無資力支出訴訟費用者」之特別規定，法院對於經財團法
    人法律扶助基金會准予法律扶助之無資力者，聲請訴訟救助
    時，於審查是否有法律扶助法第62條但書規定「但另有不符
    法律扶助事實之證明」情形者，自應以該法所定無資力者之
    資格認定標準為據。最高法院98年台抗字第156 號裁判要旨
    可參。
二、聲請意旨略以：聲請人與相對人間職業災害損害賠償事件，
    聲請人前擔任相對人公司機械操作工作，惟清理原料攪拌桶
    時左手被捲入機械內，造成左手腕整肢斷肢，受有嚴重傷害
    ，並向聲請人起訴請求給付職災補償，業向財團法人法律扶
    助基金會申請法律扶助獲准，且本件訴訟並非顯無理由，而
    聲請人並無任何財產，故仍屬無資力，爰依法聲請訴訟救助
    等語。
三、經查，本件聲請人主張其已經法律扶助基金會准予訴訟救助
    ，並提出財團法人法律扶助基金會專用委任狀為證。而經本
    院依職權調取聲請人財產及所得資料，其於民國98年度固在
    相對人處領得新臺幣（下同）192,835 元之薪資收入，惟此
    業因聲請人受有職業傷害需復建治療半年以上且已無法從事
    原來工作而無所得，無從計入其可處分之工作收入計算標準
    ，且聲請人名下亦無任何財產，是聲請人所釋明為無資力之
    人乙節，可堪認定。另聲請人對相對人所提起之本案訴訟，
    現已由本院訴訟繫屬在案，亦據本院依職權調取99年度補字
    第1461號民事卷宗查核屬實，其提起本案訴訟，核非顯無勝
    訴之望。從而，聲請人提出本件聲請，核與首揭法律規定之
    要件相符，應予准許。
四、依民事訴訟法第107 條第1 項前段，，裁定如主文。
中    華    民    國    99    年    11    月    22    日
                      民事第二庭法  官  郭宜芳
正本係照原本作成。
如對本裁定抗告須於裁定送達後10日內向本院提出抗告狀，並繳
納裁判費新臺幣1,000元。
中    華    民    國    99    年    11    月    22    日
                                書記官  邱慧柔

司法院資訊處製作；財團法人民間司法改革基金會備份。
